【裁判字號】    98,簡上,468
【裁判日期】    980828
【裁判案由】    傷害等
【裁判全文】
臺灣板橋地方法院刑事判決             98年度簡上字第468號
公  訴  人  臺灣板橋地方法院檢察署檢察官
上  訴  人  甲○○
即  被  告
上列被告因傷害等案件，不服本院於民國98年3 月13日所為之97
年度簡字第10717 號第一審簡易判決（原聲請簡易判決處刑案號
：97年度偵字第32294 號）提起上訴，本院管轄之第二審合議庭
判決如下：
    主  文
上訴駁回。
    事實及理由
一、本案經本院審理結果，認第一審以被告甲○○係犯刑法第27
    7 條第1 項之傷害罪及同法第309 條第1 項之公然侮辱罪，
    分別量處拘役35日及拘役10日，並定應執行刑為拘役40日，
    如易科罰金以新台幣1,000 元折算1 日，經核原審認事用法
    及量刑均無不當，應予維持，並引用第一審判決書所載事實
    、證據及理由。
二、本件上訴意旨略以：被告係前往告訴人乙○○住處客廳理論
    ，詢問乙○○為何誣陷被告，被告會毆打乙○○，實因乙○
    ○惡意誣陷被告名譽，並以言詞相激，被告氣憤之下才會出
    手揮掌毆打乙○○臉頰，但並未出言侮辱，被告已知所悔悟
    ，且無再犯之虞，請給予緩刑宣告云云。惟查：訊據被告於
    偵查及本院審理中就其毆打告訴人乙○○之犯行，業已坦承
    不諱，且有診斷證明書1 紙在卷可查（見97年偵字第32294
    號卷第15頁）。而就被告公然侮辱之犯行部分，證人即告訴
    人乙○○於本院審理中具結證稱：「被告於97年10月17日下
    午5 點多到我家按門鈴，我問被告有什麼事情，沒想到被告
    沒有說話就上前打我兩拳，我又繼續問被告是什麼事情，被
    告就用髒話『操你媽的屄』、『操你祖宗十八代』等來罵我
    。被告是用右手打我左臉頰靠近顴骨的地方，被告說我亂講
    話，在外面說他跟別人不乾不淨，我是到派出所時才知道被
    告是為此事生氣，我跟被告去派出所的時候，被告也是沿路
    邊走邊罵，一直重複上述髒話到派出所還在罵，到派出所的
    途中有經過我們社區中庭，很多人在社區中庭活動，都有聽
    到，被告的聲音很大」等語（見98年8 月14日審理筆錄第2
    至4 頁）。而證人即告訴人之妻戴楊曼玲於偵查中亦具結證
    稱：「我有到德音派出所，我有問被告為何打我先生（指乙
    ○○），被告在派出所門口罵我先生三字經，說我先生妨害
    名譽，還作勢要打我先生」等語（見97年偵字第32294 號卷
    第26頁）。由證人乙○○、戴楊曼玲互核一致之證言以觀，
    足見被告確有以「操你媽的屄」、「操你祖宗十八代」等客
    觀上足以貶抑告訴人乙○○人格之言詞，在公眾得出入之場
    所對於告訴人乙○○為公然侮辱之犯行甚明。是被告空言辯
    稱並未辱罵乙○○云云，顯不足信。從而，原審斟酌被告與
    告訴人係鄰居關係，僅因細故與告訴人發生爭執，不思理性
    解決糾紛，竟徒手傷害告訴人之身體，並以穢語辱罵告訴人
    ，貶損告訴人之人格，所生危害非輕，兼衡被告無前科紀錄
    之素行、智識程度、生活狀況、犯罪之動機、目的、手段、
    坦承傷害犯行惟否認公然侮辱犯行且迄未與告訴人達成和解
    之犯罪後態度等一切情狀，分別量處拘役35日及拘役10 日
    ，並定應執行刑為拘役40日，如易科罰金以新台幣1,000 元
    折算1 日，亦屬妥適。至被告上訴理由另請求為緩刑之宣告
    云云，然被告仍否認部分犯罪事實，且迄未與告訴人乙○○
    達成和解，告訴人乙○○亦未表示寬宥被告之意思，尚難認
    被告犯罪後之態度良好，而適宜為暫不執行刑罰之緩刑宣告
    。從而，被告之上訴，並非有理由，應予駁回。
據上論結，應依刑事訴訟法第455 條之1 第1 項、第3 項、第36
8 條、第373 條，判決如主文。
本案經檢察官王家春到庭執行職務。
中    華    民    國    98    年    8     月    28    日
                  刑事第十九庭  審判長法  官  汪怡君
                                      法  官  楊仲農
                                      法  官  楊筑婷
上列正本證明與原本無異。
不得上訴。
                                      書記官  田世杰
中    華    民    國    98    年    8     月    28    日


司法院資訊處製作；財團法人民間司法改革基金會備份。
